zh-CN: 原声吉他弦芯设计: 六角芯; 圆芯; 其他
hr-HR: Dizajn jezgre žice akustične gitare: Šesterokutna jezgra; Okrugla jezgra; Ostalo
es: Diseño central de cadena para guitarra acústica: Núcleo hexagonal; Núcleo redondo; Otro
nl: Ontwerp van de kern van akoestische gitaarsnaren: Zeshoekige kern; Ronde kern; Overig
sk-SK: Dizajn jadra struny na akustickú gitaru: Šesťhranné jadro; Okrúhle jadro; Iné
sv: Akustisk gitarr – konstruktion av strängkärna: Hex-kärna; Rund kärna; Övrigt
de: Konstruktion des Kerns von Akustikgitarrensaiten: Hex-Core (Sechskantkern); Round-Core (Rundkern); Andere
bg-BG: Дизайн на сърцевината на струните за акустична китара: Шестоъгълна сърцевина; Кръгла сърцевина; Други
hu: Akusztikus gitárhúrmag kialakítása: Hatszögletű mag; Kerek mag; Egyéb
lt-LT: Akustinės gitaros stygų šerdies konstrukcija: Šešiakampė šerdis; Apvali šerdis; Kita
fi: Akustisen kitaran kielien rakenne: Kuusikulmainen ydin; Pyöreä ydin; Muu
fr: Conception du noyau des cordes de guitare acoustique: Âme hexagonale; Âme ronde; Autre
pl: Konstrukcja rdzenia strun gitary akustycznej: Rdzeń sześciokątny (hex); Rdzeń okrągły; Inne
ko: 어쿠스틱 기타 줄 코어 디자인: 헥스 코어; 라운드 코어; 기타
nb: Kjernedesign for akustisk gitarstreng: Sekskantkjerne; Rund kjerne; Annet
th: โครงสร้างแกนสายกีตาร์โปร่ง: แกนหกเหลี่ยม; แกนกลม; อื่นๆ
da: Design af akustisk guitarstrengs kerne: Sekskantet kerne; Rund kerne; Anden
cs: Konstrukce jádra strun pro akustické kytary: Šestihranné jádro; Kulaté jádro; Ostatní
zh-TW: 原聲吉他琴弦核心設計: 六角弦芯; 圓形弦芯; 其他
vi: Thiết kế lõi của dây đàn guitar acoustic: Lõi lục giác; Lõi tròn; Khác
pt-BR: Design do núcleo das cordas do violão: Núcleo hexagonal; Núcleo redondo; Outros
it: Design del nucleo della stringa per chitarra acustica: Anima esagonale; Anima tonda; Altro
ja: アコースティックギター弦コアデザイン: ヘックスコア; ラウンドコア; その他
en: Acoustic guitar string core design: Hex core; Round core; Other
ro-RO: Designul miezului corzilor pentru chitară acustică: Miez hexagonal; Miez rotund; Altele
el: Σχεδιασμός πυρήνα χορδών ακουστικής κιθάρας: Εξαγωνικός πυρήνας; Στρογγυλός πυρήνας; Άλλο
sl-SI: Zasnova jedra strun za akustično kitaro: Šestkotno jedro; Okroglo jedro; Drugo
pt-PT: Estrutura do núcleo das cordas da guitarra acústica: Núcleo hexagonal; Núcleo redondo; Outro
ru: Конструкция сердечника струн акустической гитары: Шестигранный керн; Круглый керн; Другое
tr: Akustik gitar tel çekirdek tasarımı: Altıgen (hex) çekirdek; Yuvarlak çekirdek; Diğer